臺灣臺北地方法院民事判決
111年度重訴字第444號
原      告  華南商業銀行股份有限公司

法定代理人  黃俊智  
訴訟代理人  李芳綺  
被      告  宇璽工程有限公司

兼
法定代理人  林麗琴  
被      告  吳宗杰  
上列當事人間請求清償借款事件，本院於民國111年7月14日言詞
辯論終結，判決如下：
    主      文
被告應連帶給付原告新臺幣陸佰萬肆仟陸佰玖拾參元，及如附表
二所示之利息、違約金。
訴訟費用由被告連帶負擔。
    事實及理由
壹、程序部分
一、按當事人得以合意定第一審管轄法院，但以關於由一定法律
    關係而生之訴訟為限；前項合意，應以文書證之，民事訴訟
    法第24條定有明文。本件依兩造簽立之授信契約書（限此次
    週轉性支出專用）授信共通條款第19條約定，兩造合意以本
    院為第一審管轄法院，故本院依上開規定就本件訴訟自有管
    轄權，合先敘明。
二、按當事人法定代理人代理權消滅者，訴訟程序在有法定代理
    人承受其訴訟以前當然停止，民事訴訟法第170條有明文規
    定，復按第168條至第172條及前條所定之承受訴訟人，於得
    為承受時，應即為承受之聲明，同法第175條第1項亦規定甚
    詳。查原告之法定代理人於本案訴訟中變更為黃俊智，此有
    公司變更登記表在卷可稽，黃俊智為承受本件訴訟之聲明，
    經核與上開規定相符，應予准許。
三、按解散之公司，除因合併、分割或破產而解散者外，應行清
    算；解散之公司，於清算範圍內，視為尚未解散；公司之清
    算人在執行職務範圍內，亦為公司負責人；有限公司之清算
    ，以全體股東為清算人，但本法或章程另有規定或經股東會
    決議另選清算人時，不在此限，公司法第24條、第25條、第
    8條第2項、第113條準用同法第79條分別定有明文。查被告
    宇璽工程有限公司（下稱宇璽公司）業經新北市政府以民國
    110年12月27日新北府經司字第1108093491號函為解散登記
    ，並選任被告林麗琴為清算人，業據本院調閱被告宇璽公司
    之公司登記案卷可考，復有公司登記公示資料、股東同意書
    可佐（見本院卷第83至95頁），其法人格仍未消滅，故仍有
    當事人能力，是原告自得列宇璽公司為被告、清算人林麗琴
    為法定代理人。
四、按訴狀送達者，原告不得將原訴變更或追加他訴，但擴張或
    減縮應受判決事項之聲明者，不在此限，民事訴訟法第255
    條第1項第3款定有明文。查原告起訴時原聲明：被告應連帶
    給付原告新臺幣（下同）600萬4693元，及如附表一所示之
    利息、違約金。嗣減縮訴之聲明為如主文第1項所示（見本
    院卷第119至120頁）。核原告前開所為，屬減縮應受判決事
    項之聲明，與前開規定相符，應予准許。
五、本件被告均未於言詞辯論期日到場，核無民事訴訟法第386
    條所列各款之情形，爰依原告之聲請，由其一造辯論而為判
    決。
貳、實體部分
一、原告主張：被告宇璽公司於109年6月20日、110年7月27日邀
    同被告林麗琴、吳宗杰為連帶保證人，與原告簽立授信契約
    書（限此次週轉性支出專用），分別約定在500萬元、300萬
    元之授信總額度內與原告為授信往來，就被告宇璽公司因本
    授信所發生之一切債務，由被告林麗琴、吳宗杰與被告宇璽
    公司負連帶清償責任，並約定如被告任一宗債務不依約清償
    本金，除喪失期限利益外，應再給付按附表二所示借款利率
    計算之利息，及其逾期在6個月以內部分，按上開利率10％，
    逾期超過6個月部分，按上開利率20％計算之違約金。嗣被告
    宇璽公司簽立授信動撥申請書兼借款憑證，向原告借款4筆
    ，金額共計800萬元，每筆借款金額、借款利率、借款期間
    、餘欠金額均詳如附表二所示。詎被告宇璽公司分別自110
    年8月20日、110年8月27日起逾期未繳本息，屢經催討，被
    告均置之不理，迄今借款尚欠600萬4693元，依約被告已失
    期限利益，借款視為全部到期，被告宇璽公司應負清償之責
    ，又被告林麗琴、吳宗杰為連帶保證人，自應負連帶清償責
    任。為此，爰依消費借貸及連帶保證契約之法律關係提起本
    訴等語。並聲明：如主文第1項所示。
二、被告均未於言詞辯論期日到場，亦未提出書狀作何聲明或陳
    述。
三、經查，原告就其上開主張，已提出授信契約書（限此次週轉
    性支出專用）、授信動撥申請書兼借款憑證、增補契約暨申
    請書、專案融通作業規定、央行貼放利率、定期儲金利率表
    、放款交易明細查詢等件為證，經核屬實，而被告均已於相
    當時期受合法通知，未於言詞辯論期日到庭，亦未提出書狀
    爭執，應視同自認（民事訴訟法第280條第3項、第1項參照
    ），是原告前開主張，與卷證相符，應屬實在。從而，原告
    依消費借貸、連帶保證之法律關係，請求被告應連帶給付如
    主文第1項所示之本金、利息及違約金，為有理由，應予准
    許。
四、訴訟費用負擔之依據：民事訴訟法第85第2項。
中　　華　　民　　國　　111 　年　　7 　　月　　22　　日
                  民事第七庭    法　官　郭思妤
以上正本係照原本作成。
如對本判決上訴，須於判決送達後20日內向本院提出上訴狀。如
委任律師提起上訴者，應一併繳納上訴審裁判費。
中　　華　　民　　國　　111 　年　　7 　　月　　22　　日
                                書記官　程美儒
附表一：
編號 原借款金額（新臺幣） 借款日及到期日   借款餘額 （新臺幣）        利    息  違約金       週年利率  計算期間  起算日 計算標準  1 400萬元 109年6月20日至112年6月20日 246萬5786元 3.5％ 自110年8月20日起至清償日止 自110年9月20日起至清償日止 逾期在6個月以內部分按左開利率10％，逾期超過6個月部分，按左開利率20％計算  2 100萬元 109年6月20日至112年6月20日 62萬0969元 3.5％ 自110年8月20日起至清償日止 自110年9月20日起至清償日止 逾期在6個月以內部分按左開利率10％，逾期超過6個月部分，按左開利率20％計算  3 240萬元 110年7月27日至113年7月27日 233萬3968元 3.5％ 自110年8月27日起至清償日止 自110年9月27日起至清償日止 逾期在6個月以內部分按左開利率10％，逾期超過6個月部分，按左開利率20％計算  4 60萬元 110年7月27日至113年7月27日 58萬3970元 3.5％ 自110年8月27日起至清償日止 自110年9月27日起至清償日止 逾期在6個月以內部分按左開利率10％，逾期超過6個月部分，按左開利率20％計算 

附表二：
編號 原借款金額（新臺幣） 借款日及到期日 借款餘額 （計息本金） （新臺幣）        利    息  違約金       週年利率  計算期間  起算日 計算標準  1 400萬元 109年6月20日至112年6月20日 246萬5786元 3.5％ 自110年8月20日起至清償日止 自110年9月20日起至清償日止 逾期在6個月以內部分按左開利率10％，逾期超過6個月部分，按左開利率20％計算  2 100萬元 109年6月20日至112年6月20日 62萬0969元 3.5％ 自110年8月20日起至清償日止 自110年9月20日起至清償日止 逾期在6個月以內部分按左開利率10％，逾期超過6個月部分，按左開利率20％計算  3 240萬元 110年7月27日至113年7月27日 233萬3968元 0.655％ 自110年8月27日起至111年6月30日止 自110年9月27日起至清償日止 逾期在6個月以內部分按左開利率10％，逾期超過6個月部分，按左開利率20％計算     2.655％ 自111年7月1日起至111年7月26日止       3.5％ 自111年7月27日起至清償日止    4 60萬元 110年7月27日至113年7月27日 58萬3970元 2.655％  自110年8月27日起至111年7月26日止 自110年9月27日起至清償日止 逾期在6個月以內部分按左開利率10％，逾期超過6個月部分，按左開利率20％計算     3.5％ 自111年7月27日起至清償日止